臺灣臺中地方法院民事判決
111年度中簡字第766號
原      告  王鈴滋  

被      告  裕邦信用管理顧問股份有限公司


法定代理人  陳載霆  
訴訟代理人  江雅鳳  
            劉書瑋  
上列當事人間請求債務人異議之訴事件，本院於民國111年5月9
日言詞辯論終結，判決如下︰
　　主　　　文
原告之訴駁回。
訴訟費用由原告負擔。
    事實及理由
一、原告主張：伊並未向威寶電信股份有限公司（嗣與台灣之星
    電信股份有限公司合併，更名為台灣之星電信股份有限公司
    ，下稱台灣之星公司）申辦電信門號，然被告主張受讓台灣
    之星公司對伊之電話費債權，並取得執行名義，執以聲請對
    伊之財產強制執行，現由本院以110年度司執字第145097號
    清償債務強制執行事件（下稱系爭執行事件）受理中，爰依
    強制執行法第14條第1項之規定，提起本件訴訟等語。並聲
    明：系爭強制執行事件之強制執行程序應予撤銷。
二、被告則以：原告主張的事由是發生在執行名義之確定判決言
    詞辯論終結前，不能據以提出債務人異議之訴等語置辯。並
    聲明：如主文所示。
三、本院之判斷：
  ㈠按執行名義成立後，如有消滅或妨礙債權人請求之事由發生
    ，債務人得於強制執行程序終結前，向執行法院對債權人提
    起異議之訴。如以裁判為執行名義時，其為異議原因之事實
    發生在前訴訟言詞辯論終結後者，亦得主張之，強制執行法
    第14條第1項定有明文。按強制執行法第14條第1項所謂執行
    名義成立後發生消滅或妨礙債權人請求之事由，指該事由於
    執行名義成立後始新發生者而言，不包括於執行名義成立前
    已發生而繼續存在於執行名義成立後之情形在內。準此，債
    務人異議之訴，如以確定判決為執行名義，須以其主張消滅
    或妨礙債權人請求之事由，係發生於前訴訟事實審言詞辯論
    終結後者，始得為之，若其主張之事由在此之前即已存在，
    則為執行名義之裁判縱有不當，亦非異議之訴所能救濟。
  ㈡經查，被告前以原告曾向台灣之星公司租用0000-000000、00
    00-000000號門號，惟積欠電話費共計新臺幣（下同）19,71
    8元，嗣台灣之星公司將其對原告之上開電話費債權（下稱
    系爭債權）讓與被告為由，訴請原告給付電話費，經本院臺
    中簡易庭於民國110年2月23日言詞辯論終結後，於同年3月1
    6日以系爭確定判決判命原告應給付19,718元，及自110年2
    月5日起至清償日止，按週年利率百分之5計算之利息，並於
    同年4月30日確定在案，嗣被告執系爭確定判決為執行名義
    ，聲請對原告之財產強制執行，因原告無財產可供執行，而
    由本院發給110年度司執字第86660號債權憑證（下稱系爭債
    權憑證）後，被告再執系爭債權憑證為執行名義，聲請對原
    告之財產強制執行，現由本院民事執行處以系爭執行事件受
    理，執行程序迄未終結等情，為兩造所不爭執，且有原告提
    出之本院執行命令為證（見本院卷第19至21頁），並經本院
    依職權調取110年度中小字第3184號民事卷宗、系爭執行事
    件卷宗查閱屬實，而堪信為真實。被告於系爭執行事件，據
    以聲請強制執行所憑之系爭債權憑證，其原始執行名義乃為
    系爭確定判決，依前揭說明，僅能以發生於系爭確定判決言
    詞辯論終結後之消滅或妨礙被告請求之事由，提起債務人異
    議之訴。而原告以其並未向台灣之星公司申請租用前述門號
    為由，主張為系爭確定判決訴訟標的之系爭債權之法律關係
    並不存在，惟此縱係屬實，然此事由既存在於系爭確定判決
    事實審言詞辯論終結前，經核並不符合執行名義成立後有消
    滅或妨礙債權人請求之事由發生之情，而與強制執行法第14
    條第1項之要件不符，則原告執此事由提起債務人異議之訴
    ，請求撤銷系爭執行事件之強制執行程序，自屬無據。
四、綜上所述，原告依強制執行法第14條第1項之規定，請求撤
    銷系爭強制執行事件之強制執行程序，為無理由，應予駁回
    。
五、本件事證已臻明確，兩造其餘攻擊防禦方法及舉證，與本件
    判決結果並無影響，爰不逐一論述。　　
六、結論：本件原告之訴為無理由，判決如主文。
中　　華　　民　　國　　111 　年　　6 　　月　　 6　　日
                  臺灣臺中地方法院臺中簡易庭
                                  法  官  郭妙俐
以上為正本係照原本作成。
如不服本判決，應於送達後20日內，向本院提出上訴狀並表明上
訴理由，如於本判決宣示後送達前提起上訴者，應於判決送達後
20日內補提上訴理由書（須附繕本）。如委任律師提起上訴者，
應一併繳納上訴審裁判費。
中　　華　　民　　國　　111 　年　　6 　　月　　 6　　日
                                  書記官  林素真